【裁判字號】    95,上重更(一),70
【裁判日期】    950123
【裁判案由】    違反毒品危害防制條例
【裁判全文】
臺灣高等法院花蓮分院刑事判決    95年度上重更(一)字第70號
上  訴  人
即  被  告  乙○○
指定辯護人  林武順律師
上列上訴人即被告因違反毒品危害防制條例案件，不服臺灣花蓮
地方法院中華民國93年5月12日92年度訴字第248號第一審判決（
起訴案號：臺灣花蓮地方法院檢察署92年度偵字第 542、1713號
），提起上訴，經最高法院發回，本院更為判決如下：
    主  文
原判決撤銷。
乙○○連續販賣第一級毒品，處無期徒刑，褫奪公權終身。扣案
之第一級毒品海洛因參包（淨重貳拾捌點伍壹公克）沒收銷燬之
；行動電話壹支（扣押物品清單編號十四）沒收。未扣案之販賣
第一級毒品所得新臺幣壹佰貳拾柒萬肆仟元沒收，如全部或一部
不能沒收時，以其財產抵償之。
    事  實
一、乙○○基於販賣第一級毒品海洛因營利之概括犯意，自91年
    11月起，分別由綽號「貓仔」之丁○○以及綽號「阿源」之
    丙○○，撥打乙○○之行動電話與乙○○聯絡交易數量、價
    額及地點後，乙○○隨即由台中搭乘飛機或不知情之劉富華
    （業經檢察官為不起訴處分確定）所駕駛之計程車前往花蓮
    ，而後於附表一、二所示之時間、地點，販賣第一級毒品海
    洛因予丁○○及丙○○（每次販賣毒品之數量、價額、交易
    地點詳如附表一、二所示）。丁○○、丙○○依約定將價金
    匯入不知情之乙○○配偶游淑萍於台中大里郵局所開立之存
    簿儲金第0000000─039859─9號帳戶內，或當場交付現金予
    乙○○（詳見附表一、二所示），合計乙○○販賣第一級毒
    品海洛因所得共計1,274,000元。92年2月27日下午，乙○○
    搭乘劉富華所駕駛之計程車前往花蓮，欲找丙○○收取附表
    二所示編號13之價款，而在花蓮縣花蓮市○○路與中美七街
    口為法務部調查局東部地區機動工作組調查員當場逮捕查獲
    ，並扣得第一級毒品海洛因3包（淨重28.51公克）及扣押物
    品清單編號14之行動電話1支。
二、案經法務部調查局東部地區機動工作組移送臺灣花蓮地方法
    院檢察署檢察官偵查起訴。
    理  由
一、證據能力之有無
    按被告以外之人於偵查中向檢察官所為陳述，除顯有不可信
    之情況者外，得為證據，刑事訴訟法第159條之1第2項定有
    明文。證人丁○○、丙○○、劉富華於檢察官偵查時具結所
    為之證述，被告未曾提及有任何不法取供之情形，客觀上並
    無顯有不可信之情況，依法自具有證據能力。
二、認定犯罪事實所憑之證據及理由
（一）上開事實，業據被告乙○○於本院95年12月9日審理時坦
      承不諱，且有扣案之白色粉末3包及扣押物品清單編號14
      之行動電話1支可證。該3包白色粉末，經送法務部調查局
      鑑定結果，確含海洛因成分，淨重28.51公克，純度百分
      之43.03，純質淨重12.27公克，有調查局92年3月27日調
      科壹字第280000419號鑑定通知書在卷可佐（92年度偵字
      第542號卷第103頁）。
（二）證人丁○○於偵查時具結證述：「卷附之匯款單影本16張
      上面丁○○部分是我寫的，匯給被告的太太，都是我向被
      告買毒品的錢；最多是11萬元買10錢的海洛因，最少2萬
      元買1錢；都是被告拿毒品到我家給我；6月3日有匯3萬元
      給被告，但是毒品沒有拿到；91年11月5日匯16萬元給被
      告，買1兩海洛因，是在我匯款的隔天，被告拿到我家給
      我的；91年11月13日匯10 萬元、14日匯85000元，這2筆
      是分開買的，且是先匯款，隔天拿到我家給我，11月18日
      之11萬元是在91年10月底時，向他買1兩海洛因欠的；同
      月20日又匯了6萬元，買半兩，匯款前拿到我家給我的；
      同月29日匯4萬元，是9月底到10月中旬間向他買；同年12
      月31日的11萬，我買1兩的毒品，我先匯錢給被告，他1月
      初拿到我家給我的，被告通常都是我匯款的第2天就把毒
      品拿來我家給我；92年1月9日我匯款5萬元給他，向他買
      兩錢半的海洛因，我錢匯進去，隔天他拿到我家給我；92
      年1月23日，我匯5萬元買3錢海洛因，在當天早上10點多
      在香城飯店10樓的某房間內交給我的；同年5月19 日、21
      日，我各匯2萬元，是2月底他被抓之前各賣我1錢，他拿
      到我家給我的，是被抓的前3、4天拿到我家給我的；6 月
      3號我匯3萬元，講好是要賣1錢半給我，結果我被抓了」
      等語（92年度偵字第1713號卷2第21至25頁及第68至72 頁
      ）；於原審亦具結證稱：「起訴書附表一中認定被告在該
      附表所示之時間、地點賣海洛因給我，都實在；向被告買
      海洛因的錢，全部是用匯款，匯到被告太太的帳戶，是被
      告提供給我的；而毒品交貨地點都在我家，被告自己拿來
      的；看當時的時價如何，有時1兩16萬元，有時11萬元；
      我都是用手機打電話給被告；卷附之匯款單都是用來買毒
      品的匯款；大約匯款後1、2天，他會交給我海洛因，但只
      有92 年6月3日我有匯款，可是我沒有拿到海洛因，因為
      當時我已被送去戒治」等語明確（原審卷第151至154頁）
      。又證人丁○○所述匯款之時間、金額，並有匯款單據在
      卷可憑（92年度偵字第1713號卷1第133至136、138、140
      、154、173、177、182、183、187、199頁）。
（三）證人丙○○於偵查具結證述：「92年2月27日（筆錄誤載
      為21日）被告是來跟我收錢，我還沒有回到家，他就被東
      機組抓走了；匯給被告的錢，部分是買毒品的錢，部分是
      還他那30萬元買毒品的錢，而六合彩的錢都是被告來花蓮
      時，我交給他的；那30萬元也都是買毒品的錢；91年12月
      16日匯款之前約3天晚上，被告拿半兩海洛因到中美九街
      我住處給我，價金55000元，我分兩次即於91年12月16日
      和同年月19日匯給他；91年12月31日，我匯款6萬元給被
      告買半兩毒品，毒品是在我匯款前1天，由他拿到我家給
      我，這半兩毒品我沒有和「貓仔」合買；92年1月10 日我
      匯款3萬元，我和他交易的前面4、5次都是每次買半兩的
      海洛因，被告都會拿半兩的海洛因給我，我都分幾次匯錢
      給他，他每次都把毒品拿到我家給我，他於1月10日前兩
      天有拿半兩毒品給我，那1次的毒品比較貴，半兩75000元
      ；1月22日及23日我先後匯了2200 0元及6萬元也都是買毒
      品的錢，22000元買1錢，6萬元買半兩；22000 元那筆是
      我匯款前幾天他拿到我家給我，我判斷是他賣毒品的1錢
      零數，6萬元那一筆是我匯款之後隔日被告到我家給我的
      ；2月17日、12日、13日我一共匯了53000元給乙○○，那
      1次買半兩，乙○○是在2月11日賣半兩給我，我先拿7000
      元給他，剩下53000元我分3次匯給他；6月12日我以黃振
      文名義匯了22000元，也是買毒品的錢，被告於我匯款前1
      、2天拿1錢的毒品到我家賣給我，我在12日匯錢給他；92
      年2月27日，被告是要來找我，但是還沒有找到我就被抓
      了，當天他是要來跟我收3萬元，因為2月27日之前3天左
      右，他有賣一批毒品給我，數量是半兩6萬元，當天他是
      要來收錢，我打算先給他3萬元，他從台中出發來花蓮時
      ，他有先打電話給我，並說要帶半兩毒品給我」等語（92
      年度偵字第1713號卷1第224至228頁、同卷2第31至33 頁
      及第77至79頁）等語；於原審亦具結證述：「起訴書附表
      二中認定被告在該附表所示之時間、地點賣海洛因給我，
      都實在，都是我以金錢向被告買的，至於被告有沒有貨，
      或是他向別人調貨的我不清楚；第1次是被告先拿海洛因
      給我，錢先欠著，第2次以後，我再把下次的錢拿給被告
      ，有用匯款，也有用現金；用匯款部分，是先拿海洛因再
      匯款；我打被告的手機聯繫買海洛因，且用術語，說要「
      軟的」，被告就知道意思了，毒品拿到我家。有跟被告借
      過錢；忘了卷附之匯款單哪些是我買毒品的？哪些是借款
      ？但我記得只向他借1次10萬元；（問：在偵查中為何說
      ，是向被告借30萬元？）我當時以為我尚欠被告六合彩的
      錢，但實際上並沒有欠六合彩的錢，只有借款10萬元。還
      款是以1筆10萬元匯款；用現金購買的部分，都是在下次
      拿到毒品後才給上一次毒品的錢；向被告買毒品時，被告
      沒有向我說過身邊沒有毒品；被告是有幾次賣毒品給我，
      被告沒有拿到錢，但我有拿到海洛因，如起訴書附表二所
      載的編號6（即附表二所示編號13）；我有以黃振文之名
      義匯款，該次毒品是我自己要用的；我沒有賣毒品，被告
      與何人接觸我並不知道，他不會只賣給我一人」等語甚詳
      （原審卷第154至158頁）。又證人丙○○所述匯款之時間
      、金額等情，亦有匯款單據在卷可佐（92年度偵字第1713
      號卷1第181、180、192、194、195、179、178、197、162
      、174、175、176頁）。
（四）被告業已供稱其購入之價格1兩約11萬元，販出之價格1兩
      約12萬元等語；又被告往來台中與花蓮間之次數頻繁，此
      經證人劉富華於偵查中證述明確，且有搭機紀錄在卷可證
      。茍被告非意在營利，何以多次前往花蓮出售海洛因？是
      被告有販賣第一級毒品營利之意圖及犯意，極為明顯。綜
      上所述，本件事證已臻明確，被告犯行洵堪認定。
（五）被告於於東機組92年3月10日調查時雖陳稱：伊於92年初
      ，曾由綽號「芭樂」者多次帶其至彰化縣線西鄉某處二層
      樓鐵屋內，分別以95萬元、90萬元、85萬元及75萬元價格
      ，向綽號「空振」者（即戊○○）各購入海洛因一塊。最
      近幾次所販賣之毒品，係由綽號「芭樂」者於92年2月18
      日，帶伊至台中縣梧棲鎮○○路附近，以24萬元向綽號「
      阿福仔」購買二兩海洛因；伊又於同年2月22日，以19萬
      元之價格向綽號「芭樂」者購買二兩海洛因，由「芭樂」
      者將毒品送至台中市○○街245號住處交伊。同日伊又由
      綽號「阿生」者帶至彰化縣伸港鄉縣「滿漢樓餐
      廳」旁之「百姓宮」，以12萬元向一名綽號「大胖」之男
      子購買一兩海洛因；又於同年月24日，再以25萬元向綽「
      芭樂」者購買二兩海洛因，由「芭樂」者將毒品送至伊前
      揭住處交貨，因「芭樂」者賣予伊之毒品品質不佳，故再
      由綽號「阿生」者帶伊至上述「百姓宮」，以15萬元之價
      格向綽號「大胖」者購買一兩海洛因等語（92年度偵字第
      542號偵查卷第71頁反面、第72頁）；於本院亦供稱：伊
      自90年10、11月起，就有向戊○○買2次毒品海洛因，1次
      是75萬元，另1次是90萬元，也有向綽號「芭樂」、「阿
      福」、「大胖」等人買海洛因等語。惟證人戊○○於本院
      證稱伊不認識被告，被告沒有向伊買過毒品，伊吸食之海
      洛因是向一個叫阿福的人買的；其餘「芭樂」等人均係綽
      號，均無法查證，本院無從認定被告所販賣之海洛因確係
      向戊○○及綽號「芭樂」等人販入。
（六）證人丙○○於偵查中雖陳稱：「（你除了以上幾次之外，
      你是否還有向乙○○買毒品？）我也有用現金跟他買過…
      …我跟他買了好幾次，到3月底，4月初之後，我就沒有跟
      他買」、「（你用現金買，每次買多少？）每次買一錢、
      半錢，一錢買1、2次，一錢1萬6千元，半錢也買1、2次，
      半錢8千元」等語（偵字第1713號偵查卷第78頁反面、第
      79頁）。惟被告否認之，此部分查無其他積極證據足以佐
      證丙○○之陳述為真實，尚難僅憑丙○○之陳述，遽為被
      告不利之認定。
（七）丁○○於偵查中雖陳稱：91年9月20日，伊與「阿秋」及
      甲○○同至被告在台中之住處，當天甲○○以140萬元向
      被告購買海洛因一塊，伊亦以1萬5千元向被告購買海洛因
      一錢，當場付給上訴人現金等語（同上偵查卷第71頁）。
      惟被告亦否認此部分之犯行，辯稱：是因丁○○跟伊說他
      們從花蓮過來台中沒有帶錢，需要用錢，要請他的朋友匯
      過來，所以借用伊的帳戶，錢匯進來之後丁○○就領走了
      ；伊也沒有賣1萬5千元之海洛因給丁○○等語。經查證人
      丁○○於本院係供稱：當天伊在台中被告的家裡，阿秋打
      電話問伊在臺中有沒有帳戶，她到台中沒有帶錢，想要借
      戶頭從花蓮匯錢過來，伊就跟被告借帳戶，當天就有人匯
      140萬元到被告的戶頭，由甲○○與阿秋領走；1萬5千元
      海洛因是當天伊向一個叫「啞巴」的人買的等語。與其與
      偵查中之供述不符，又無其他證據證明被告確有此部分之
      犯行，亦不能僅憑丁○○先後不符之供述，而為不利被告
      之認定。
三、查被告乙○○行為後，毒品危害防制條例已於92年7月9日修
    正公佈，並於93年1月9日起生效施行，該條例修正後第4條
    第1項之規定，與修正前第4條第1項之規定，並無不同，對
    於被告並無有利或不利，應依刑法第2條第1項前段，適用修
    正前毒品危害防制條例第4條第1項之規定。核被告所為，係
    犯修正前毒品危害防制條例第4條第1項之販賣第一級毒品海
    洛因罪。被告因販賣海洛而持有海洛因之低度行為，已為其
    後販賣之高度行為所吸收，不另論罪。又被告先後多次販賣
    之犯行，時間緊接，觸犯構成要件相同之罪名，顯係基於概
    括犯意反覆為之，應依對被告較為有利之修正前刑法第56條
    連續犯之規定，論以一罪，並加重其刑（法定刑死刑、無期
    徒刑部分不得加重）。
四、未能減輕其刑之理由
（一）按毒品危害防制條例第17條關於減輕其刑之規定，其立法
      目的，在利用減刑之寬典，鼓勵運輸、販賣、吸用或持有
      毒品之行為人，供出毒品之來源，藉以擴大防制毒品之成
      效，使煙毒易於斷絕。故凡觸犯該條所列舉之罪者，據實
      指陳其毒品由來之人或地，並因而破案查獲者，即符合該
      條得減輕其刑之規定，至其所供毒品由來之人，與之是否
      具有共犯關係，並非所問（最高法院89年度台上字第178
      、3970號判決參照）。
（二）查被告於92年3月間，雖在東機組偵查中，供出毒品係分
      別透過綽號「芭樂」、「阿生」等男子，向綽號「空振」
      、「阿福」及「大胖」等男子購買，並提供「芭樂」、「
      阿生」及「大胖」等人使用電話供參；然經東機組於同年
      4、5月間對「芭樂」及「空振」等人實施通訊監察，並多
      次派員前往台中，聯合調查局台中市站及海調處台中站等
      單位，對「芭樂」及「空振」等人實施行動蒐證，同年5
      月20日認時機成熟，俟「空振」與其同夥南下赴高雄取貨
      返回台中途中，於中山高速公路員林收費站，對渠等使用
      之車輛進行攔查，惟車內除有大筆現金外，未發現任何毒
      品；又被告雖陸續提供其他線索情資，卻因所提供電話對
      象均已停用，且單憑綽號又難以清查身分，以致東機組未
      能深入偵查，破獲相關販毒案件。
（三）證人即東機組調查員盧俊於原審具結證述：「被告主要是
      與吳副主任聯繫，我有時會在場，但追查上源時，吳副主
      任都將資料交給我承辦。被告曾供出毒品上源「空振」，
      還指出所在地，我們有前去錄影。之後知道「空振」的真
      實姓名。後來被告提供「空振」將要販賣3塊海洛因給他
      人，經過監聽及行動蒐證後，沒有發現此事。本案我有全
      程參與調查。被告另外供出毒品來源，有「Ａ將」、「國
      慶」、「阿東」、「阿貴」、「大胖」、「阿生」，我印
      象中有「大胖」、「阿生」、「國慶」。有對「空振」及
      下手監聽，有監聽到他們有買賣海洛因的情形，這些被監
      聽的買賣雙方，我只記得兩位是「老公仔」、「芭樂」。
      但「芭樂」不是直接向「空振」買的，他是透過「老公仔
      」向「空振」買。就被告所提供的人，只有前半段是被告
      所提供的，後半段是我們自己在深入調查後發現的。因為
      被告所提供的並非核心消息，都只是周圍訊息，大部分都
      是由我們經過監聽查得的。後來監聽所得的消息，確實有
      買賣海洛因。接到線索我們到台中交流道去臨檢攔截，有
      攔截到「空振」，但現場只發現錢，有6、7百萬，但沒有
      毒品，所以查無所獲。「空振」之此案移交海調處台中站
      ，之後有無破獲，我不清楚。因為只有監聽內容，所以我
      們想要以現行犯方式查獲。被告雖有供出陳明傳，但我忘
      了他有無供出如何向陳明傳買海洛因或陳明傳如何購買毒
      品，因為第1次跟被告接觸的人不是我，我只知道被告有
      供出其向陳明傳買賣毒品，但後來被告與我們失聯，而且
      我們發現被告另外涉案，我及吳副主任與被告在飯店見面
      ，我們問他為何與我們失聯，他並沒有提到被恐嚇的事，
      且根據監聽內容，我們研判「空振」並沒有發現被出賣，
      且該批毒品已被沖掉。被告當污點證人，沒有因為他的供
      述而破獲其他共犯。因為只有被告指訴「空振」，證據不
      夠，所以沒有移送「空振」，也沒有查獲陳明傳、「空振
      」、「芭樂」、「老公仔」「大胖」、「阿生」買賣毒品
      。也沒有查獲「空振」下游。在偵查作為的前階段，被告
      在前2、3月都有與我們密切聯繫」等語（原審卷第141 至
      150頁）。
（四）證人即東機組主任吳世賢於原審具結證述：「被告在毒品
      案件具保時，有擔任污點證人；於92年3月10日被告有提
      出「空振」之特徵、住所及可能販賣毒品之處所在彰化地
      區；我們有到現場埋伏，發現有車輛出入並調出該車籍資
      料，車子所有人之親屬為戊○○，符合被告所描述之特徵
      ，後來我有再借提被告，被告有提出「芭樂」這個人，並
      提供戊○○照片供被告指認確實是「空振」；我們主要追
      查「芭樂」、「老公仔」、「阿生」，被告於具保後，隔
      天我們就去查證「空振」的下落，但是後來都沒有辦法查
      出其具體行蹤，後來是根據我們自己追查其通聯紀錄，發
      現基地臺都在彰化地區，被告提供之線索並無法查到；確
      實曾於監聽過程中監聽到「芭樂」要向「空振」接貨即海
      洛因，後來跟丟了，所以沒有查獲；被告具保後提供線索
      ，於4月間去跟監「空振」，到4月11日期間確定毒品已經
      進來，那是在彰化某偏僻地方，無法靠近，祇能靠現譯電
      話，而有時間落差，所以等我們趕到現場時，已經交易結
      束，人員都已經離開；另外還有3次毒品交易情況，也是
      同樣情況而無法破獲，且僅依電話監聽，判斷他們有毒品
      交易；於92 年5月19日有於台中交流道攔截「空振」，因
      先前監聽得知要接貨，但該次並未查獲毒品，只有現金50
      0萬元，且未將「空振」帶回去製作筆錄，因為非現行犯
      ；被告有供出其跟陳明傳販賣毒品，但後來聲請監聽時，
      發現有其他單位在偵辦，所以就沒有繼續追查此事；我們
      後來沒有查獲陳明傳、「空振」、「芭樂」、「老公仔」
      販毒之事；後來有將「空振」乙案移送海調處台中站；被
      告在偵查中當污點證人，沒有因為他的供述因而得以追訴
      其他共犯，被告只供出前手「空振」，但是沒有破獲；我
      們有合理懷疑「空振」，但是沒有具體證據可以證明犯罪
      ，單憑監聽、跟監，並沒有直接證明買賣毒品，且沒有現
      場查獲，所以沒有移送檢察官偵辦」等語（原審卷第218
      至223頁）。
（五）原審函詢臺灣花蓮地方法院檢察署有關本案有無因被告乙○○供出毒品來源而破獲之情事，該署復以：經本股詳細
      審查相關之偵查卷宗，被告乙○○並無證人保護法第14條
      第1項之事由，且經電詢承辦本案之主任檢察官楊大智告
      知，其偵辦該案期間，據被告乙○○之供述內容，並無因
      而破獲其他共犯或其犯罪之前手、後手或相關犯罪之網路
      等情，亦有該署92年12月17日花檢東合字第18358號函附
      卷可證。
（六）本院再向臺灣花蓮地方法院檢察署函詢有關本案有無因被
      告乙○○供出毒品來源而開始偵查，該署復以：戊○○、
      綽號「芭樂」等人尚在偵查中，有該署95年8月28日花檢
      貴愛字第13953號函在卷可稽。
（七）綜上所述，可知被告雖供稱毒品來源係「空振」、「阿福
      」、「大胖」等人，但迄未因而破獲。揆諸前揭法條及判
      決說明，本件被告並無毒品危害防制條例第17條減輕其刑
      規定之適用情形。
五、原審對被告論罪科刑，固非無見。惟：
（一）毒品危害防制條例第18條第 1項前段：「查獲之毒品，不
      問屬於犯人與否，均沒收銷燬之」之規定，乃刑法第38條
      第1項第1款之特別規定，至該法條所稱「查獲」之毒品，
      係指有罪判決書於事實欄，已經認定為被告有罪事實之毒
      品而言；又沒收為從刑之一種，依主從不可分原則，應附
      隨於主刑同時宣告之，若無主刑，則從刑即無所附麗（最
      高法院92年度台上字第5391號判決參照）。本件扣案第二
      級毒品安非他命1包（毛重3公克），原審認定係被告供己
      施用之毒品，檢察官又無聲請單獨宣告沒收，原判決竟在
      被告販賣第一級毒品罪主刑之後諭知沒收，已有未洽。
（二）依毒品危害防制條例第19條第1項規定，犯第4條第 1項販
      賣第一級毒品罪所用之物，應沒收，如全部或一部不能沒
      收時，追徵其價額或以其財產抵償之。原判決謂扣押物品
      清單編號14之行動電話 1支，係被告所有並供本件犯罪所
      用之物，竟引用刑法第38條第1項第2款之規定宣告沒收，
      自有適用法則不當之違誤（最高法院94年度台上字第3191
      號判決參照）。
（三）犯毒品危害防制條例第 4條之罪者，其犯罪所得之財物應
      予沒收，如全部或一部不能沒收時，追徵其價額或以其財
      產抵償之，該條例第19條第 1項規定甚明。由此項規定觀
      之，必限於所得者為金錢以外之其他財物而無法沒收時，
      始應追徵其價額；如所得財物為金錢而無法沒收時，則應
      以其財產抵償之，不發生追徵價額之問題（最高法院93年
      度台上字第2743號、第4584號判決參照）。原判決就被告
      販賣毒品所得金錢 0000000元，除宣告沒收外，又諭知如
      全部或一部不能沒收時追徵其價額，亦有未當。
    被告上訴請求依毒品危害防制條例第17條減輕其刑，雖無理
    由，但原判決既有未洽，仍應予撤銷改判。
六、爰審酌被告有多次犯罪前科，有臺灣高等法院被告全國前案
    紀錄表乙份在卷可參；其明知第一級毒品海洛因具有成癮性
    ，服用後會產生依賴性、耐藥性，情況非常嚴重，且戒解不
    易，嚴重妨害人之身心健康，後果不堪設想，猶為圖一己之
    暴利，販賣第一級毒品海洛因予他人，且其販賣毒品之次數
    、所得利益甚鉅，影響國民健康甚鉅，國法難容，衡諸社會
    一般人客觀標準，亦難邀憫恕；被告供出毒品來源，雖迄今
    未能破獲，致不能適用毒品危害防制條第17條之規定減輕其
    刑，尚無處以極刑之必要；及原審檢察官當庭具體求處無期
    徒刑等一切情狀，量處如主文第2項所示之刑，並依刑法第
    37 條第1項之規定宣告褫奪公權終身。另扣案之第一級毒品
    海洛因3包（淨重28.51公克），應依毒品危害防制條例第18
    條第1項前段之規定，宣告沒收銷燬之。如扣押物品清單編
    號14之行動電話1支，係被告所有並供本件犯罪所用之物，
    業據被告供承在卷，應依毒品危害防制條例第19條第1項規
    定，併予宣告沒收。再被告販賣毒品予證人丁○○與丙○○
    ，共計得款0000000元（詳見附表一、二所示），均據證人
    丁○○、丙○○證述在卷，其販賣所得亦應依毒品危害防制
    條例第19條第1項之規定沒收之，如全部或一部不能沒收時
    以其財產抵償之。至其餘扣案物品，並無證據足認與本件犯
    罪有關，故不為沒收之諭知，附此敘明。
據上論斷，應依刑事訴訟法第369條第1項前段、第364條、第299
條第1項前段，修正前毒品危害防制條例第4條第1項、第18條第1
項前段、第19條第1項，刑法第11條、第2條第1項前段、第37 條
第1項，修正前刑法第56條，判決如主文。
本案經檢察官己○○到庭執行職務。
中    華    民    國    95    年    1     月    23    日
                  刑事庭審判長法  官     謝 志 揚
                              法  官     賴 淳 良
                              法  官     林 慶 煙
以上正本證明與原本無異。
如不服本判決，應於送達後十日內，向本院提出上訴狀。其未敘
述理由者，並應於提出上訴狀後十日內向本院補提理由狀 (須附
繕本)。
                              書記官     林 明 智
中    華    民    國    95    年    1     月    23    日
附錄    本判決論罪科刑法條：
毒品危害防制條例 (民國92年07月09日修正)
第4條製造、運輸、販賣第一級毒品者，處死刑或無期徒刑；處
無期徒刑者，得併科新臺幣一千萬元以下罰金。
製造、運輸、販賣第二級毒品者，處無期徒刑或七年以上有期徒
刑，得併科新臺幣七百萬元以下罰金。
製造、運輸、販賣第三級毒品者，處五年以上有期徒刑，得併科
新臺幣五百萬元以下罰金。
製造、運輸、販賣第四級毒品者，處三年以上十年以下有期徒刑
，得併科新臺幣三百萬元以下罰金。
製造、運輸、販賣專供製造或施用毒品之器具者，處一年以上七
年以下有期徒刑，得併科新臺幣一百萬元以下罰金。
前五項之未遂犯罰之。
毒品危害防制條例 (民國92年07月09日修正)
第18條查獲之第一、二級毒品及專供製造或施用第一、二級毒品
之器具，不問屬於犯人與否，均沒收銷燬之；查獲之第三、四級
毒品及製造或施用毒品之器具，無正當理由而擅自持有者，均沒
入銷燬之。但合於醫藥、研究或訓練之用者，得不予銷燬。
前項合於醫藥、研究或訓練用毒品或器具之管理辦法，由法務部
會同行政院衛生署定之。
毒品危害防制條例 (民國92年07月09日修正)
第19條犯第四條至第九條、第十二條、第十三條或第十四條第一
項、第二項之罪者，其供犯罪所用或因犯罪所得之財物，均沒收
之，如全部或一部不能沒收時，追徵其價額或以其財產抵償之。
為保全前項價額之追徵或以財產抵償，得於必要範圍內扣押其財
產。
犯第四條之罪所使用之水、陸、空交通工具沒收之。


司法院資訊處製作；財團法人民間司法改革基金會備份。
